【裁判字號】    89,毒抗,51
【裁判日期】    890314
【裁判案由】    聲請觀察勒戒
【裁判全文】
臺灣高等法院高雄分院刑事裁定          八十九年度毒抗字第五一號
    抗告人
    即被告      甲○○
    選任辯護人  劉新安
右抗告人因聲請觀察勒戒案件，不服臺灣高雄地方法院八十九年度毒聲字第一九五號
，中華民國八十九年一月二十五日第一審裁定（聲請案號：臺灣高雄地方法院檢察署
八十八年度毒偵字第三一九九號）提起抗告，本院裁定如左：
      主      文
抗告駁回。
      理      由
一、本案經本院審理結果認原審裁定並無不當，應予維持，並引用原審裁定書之理由
    。
二、抗告意旨略以：抗告人堅決否認於八十八年十月二十三日十二時三十分許，回溯
    二十四小時之某時，有施用第二級毒品安非他命之犯罪事實，本案應係警方誤將
    他人尿液貼上抗告人簽名捺印之封條，所造成之偏差，應將檢體做ＤＮＡ檢驗或
    將備份檢體再送驗云云；但查本案採尿之員警張鳴騫於本院結證稱：「當時被告
    是被拘提到案的，（庭呈拘票影本）當時只有被告在採尿室，沒有與其他人一起
    採尿，我不可能弄錯，因為當時我與被告在一起加封後才離開，我不可能調換或
    加入別人的尿液。」，故本案檢體應屬被告所有，要無再鑑定ＤＮＡ之必要，且
    本件鑑定係經長榮管理學院毒物研究中心以ＧＣ＼ＭＳ氣相層析法確認有甲基安
    非他命反應，亦無重驗必要，被告抗告無理由，應予駁回。
三、據上論斷，應依刑事訴訟法第四百十二條，裁定如主文。
中    華    民    國     八十九     年       三       月       十四     日
                              臺灣高等法院高雄分院刑事第六庭
                                  審判長法官  陳吉雄
                                        法官  周賢銳
                                        法官  江泰章
右正本證明與原本無異。
不得再抗告。
                                      書記官  黃一秋
中    華    民    國     八十九     年       三       月       十五     日
                                                                        Ｋ
附件：
臺灣高雄地方法院刑事裁定                        八十九年度毒聲字第一九五號
    抗  告  人  臺灣高雄地方法院檢察署檢察官
    被      告  甲○○  男  三十歲（民國○○○年○月○○日生）
                        住高雄縣鳳山市誠義里黃埔二村西二巷十號
                        身分證統一編號：Ｔ一二三二八七二號
右抗告人因被告違反毒品危害防制條例案件，不服本院八十九年度毒聲字第一九五號
中華民國八十九年一月十一日第一審裁定（聲請案號：八十八年度毒偵字第三一九九
號），提起抗告，本院裁定如左：
    主  文
原裁定更正。
甲○○令入戒治處所，施以強制戒治壹年。
    理  由
一、抗告意旨略以：被告甲○○前因施用毒品案件，業經執行強制戒治完畢，五年內
    再犯施用毒品之罪，依毒品危害防制條例第二十三條第二項規定，應施以強制戒
    治，抗告人依法提出聲請，詎本院誤為觀察勒戒之裁定，爰依刑事訴訟法第四百
    零三條之規定提起抗告，撤銷原裁定。
二、按原審法院認為抗告有理由者，應更正其裁定，刑事訴訟法第四百零八條第二項
    前段定有明文。經查，被告甲○○前因施用毒品案件，經本院八十七年度毒聲字
    第四二一號裁定送強制戒治，期滿（交付保護管束期滿）後，由台灣高雄地方法
    院檢察署檢察官於八十八年七月九日以八十七年度戒偵字第四０號為不起訴處分
    在案。詎被告仍未戒除毒癮，又自八十八年十月二十四日凌晨零時五十五分許回
    溯二十四小時內之某時，在不詳處所施用第二級毒品安非他命，為警於八十八年
    十二月二十三日在高雄縣鳳山市○○路○段一八八號處查獲之事實，雖為被告否
    認，惟被告於警訊所採尿液，經送檢驗，有安非他命陽性反應，此有長榮管理學
    院尿液檢驗報告一紙在卷可憑，復有不起訴處分書、刑案資料查註記錄表附卷可
    考，其於前開不起訴處分後五年內再犯毒品危害危害防制條例第十條之罪甚明。
    聲請人依同條例第二十三條第二項之規定，聲請裁定令入戒治處所處所施以強制
    戒治，與法要無不合。抗告意旨為有理由，揆諸上開法條規定，自應由本院更正
    原裁定，並令被告入戒治處所，施以強制戒治壹年。
據上論斷，應依刑事訴訟法第四百零八條第二項，毒品危害防制條例第二十三條第二
項、第二十條第二項中段，裁定如主文。
中      華      民      國      八十九      年      一    月   二十五   日
                                  台灣高雄地方法院刑事第一庭
                                      法  官    蔡    廣    昇
右正本證明與原本無異。
如不服本裁定，應於裁定送達後五日內，向本院提出抗告狀。
                                      書記官    張    乃    昇
中    華    民    國      八十九      年      一      月     二十六     日


司法院資訊處製作；財團法人民間司法改革基金會備份。
